【裁判字號】    95,上訴,2249
【裁判日期】    951017
【裁判案由】    毒品危害防制條例
【裁判全文】
臺灣高等法院臺中分院刑事判決        95年度上訴字第2249號
上 訴 人 臺灣臺中地方法院檢察署檢察官
被    告 甲○○
上列上訴人因被告違反毒品危害防制條例案件，不服臺灣臺中地
方法院95年度訴字1826號，中華民國95年7月25日第一審判決（
起訴案號：臺灣臺中地方法院檢察署95年度毒偵字第2244號），
提起上訴，並經臺灣臺中地方法院檢察署移送本院併案審理（95
年度毒偵字第2684號），本院判決如下：
    主  文
原判決撤銷。
甲○○連續施用第一級毒品，累犯，處有期徒刑玖月。
扣案之注射針筒陸支沒收。
    事  實
一、甲○○曾於民國九十年間，因施用毒品案件，經臺灣臺東地
    方法院裁定強制戒治，於九十一年九月二十日執行完畢。於
    八十九年間，又因竊盜案件，經臺灣高等法院花蓮分院判處
    有期徒刑一年六月確定，於九十年間，再因偽造文書、施用
    第二級毒品案件，經臺灣臺東地方法院分別判處有期徒刑八
    月、四月，定應執行刑有期徒刑十一月確定，兩案合併執行
    至九十三年四月二十九日假釋出獄，並於九十三年十月一日
    假釋期滿未被撤銷而視為執行完畢。詎仍不知悔改，於強制
    戒治執行完畢釋放後五年內，復基於施用第一級毒品海洛因
    之概括犯意，自九十四年四月中旬某日起，至九十五年六月
    一日止，在臺中市○○路○段六七二號六樓之二十或臺中市
    北屯區○○里○○路三十四巷三十六號四樓等處，以將第一
    級毒品海洛因摻水置入注射針筒內注入之方式，連續施用第
    一級毒品海洛因多次；嗣先於九十五年四月二十八日十九時
    二十分許，在臺中市○○路○段六七二號一樓中庭為警查獲
    ，並扣得其所有，已拆封，預備供施用第一級毒品使用之注
    射針筒五支，復於九十五年六月三日十六時四十分許，為警
    在臺中市○○區○○路二段五十之二號查獲，並扣得其所有
    ，供施用第一級毒品海洛因使用之注射針筒一支，而查悉上
    情。
二、案經臺中市警察局第五分局報請臺灣臺中地方法院檢察署檢
    察官偵查起訴及同署檢察官移送本院併案審理。
    理  由
一、訊據被告甲○○對有於上揭時、地連續施用第一級毒品海洛
    因多次之事實均坦承不諱（見本院卷第二十九至三十頁）；
    且被告於被查獲時，經警採集尿液送請鑑驗結果，均確呈海
    洛因水解而呈之嗎啡類陽性反應，此有詮昕科技股份有限公
    司濫用藥物尿液檢驗報告二份在卷可按（見九十五年度毒偵
    字第二二四四號卷第十二頁、九十五年度毒偵字第二六八四
    號卷第十七頁）。本件復有被告所有，供其施用海洛因使用
    之注射針筒一支，及被告所有預備供其注射海洛因使用之注
    射針筒五支扣案可稽，足見被告之自白與事實相符。
二、被告前於民國九十年間，因施用毒品案件，經臺灣臺東地方
    法院裁定強制戒治，於九十一年九月二十日執行完畢，此有
    被告之全國施用毒品案件紀錄表及臺灣高等法院被告前案紀
    錄表一份附卷可按。本案事證明確，被告於強制戒治執行完
    畢釋放後五年內，再犯本案施用毒品之犯行至堪認定，應依
    法論罪科刑。
三、按海洛因屬毒品危害防制條例第二條第二項第一款所指之第
    第一級毒品，核被告甲○○所為，係犯毒品危害防制條例第
    十條第一項之施用第一級毒品罪。被告持有第一級毒品海洛
    因進而施用，其持有之低度行為為施用之高度行為所吸收，
    爰不另論罪。被告先後多次施用第一級毒品之行為，時間密
    接，犯罪構成要件相同，顯係基於概括犯意為之，是為連續
    犯，應依九十四年二月二日修正公布前刑法第五十六條規定
    ，論以一罪（詳后述）。起訴書被告犯罪事實文未載及，而
    為本院認定成罪部分，既與起訴書載明部分具有連續犯之裁
    判上一罪關係，自為起訴效力所及，本院應併予審判。又被
    告前於八十九年間，因竊盜案件，經臺灣高等法院花蓮分院
    判處有期徒刑一年六月確定，於九十年間，再犯偽造文書、
    施用第二級毒品罪，經臺灣臺東地方法院分別判處有期徒刑
    八月、四月，定應執行刑有期徒刑十一月確定，兩案合併執
    行至九十三年四月二十九日假釋出獄，並於九十三年十月一
    日假釋期滿未被撤銷而視為執行完畢一節，有卷附臺灣高等
    法院被告全國前案紀錄表、刑案資料查註紀錄表足參，其受
    有期徒刑之執行完畢，五年內再犯本件法定本刑有期徒刑以
    上之罪，為累犯，應依九十四年二月二日修正公布前刑法第
    四十七條規定加重其刑（詳后述）。原審以被告犯罪事證明
    確，予以論罪科刑，固非無見，惟原審未及就與本案有裁判
    上一罪關係，經檢察官移送併辦部分併予審理，應有不足，
    檢察官據此上訴非無理由，應由本院予以撤銷改判。爰審酌
    被告犯後坦認所為態度良好，所為並未積極侵害他人權益，
    惟一再施用毒品悔意不堅等一切情狀，量處如主文第二項所
    示之刑示懲。末查，扣案之注射針筒一支，係為被告所有，
    業經被告供明在卷，且依照片所示，被告已使用過該支針筒
    施打海洛因，另扣案之針筒五支，為被告所有，已據被告於
    原審審理時自承在案，雖尚未使用，惟係供預備施用海洛因
    所用之物，應依刑法第三十八條第一項第二款規定宣告沒收
    。
四、(一)、九十四年二月二日修正公布，九十五年七月一日施行之
    刑法第十一條之規定，係將刑法以外之其他刑事特別法有「
    刑罰」及「保安處分」之「法律」之情形，明確規範其適用
    原則，均不涉及行為人罪刑之結果，應無新舊法比較之問題
    ；(二)、九十四年二月二日修正公布，九十五年七月一日施行
    之刑法業已刪除刑法第五十六條連續犯之規定，此刪除雖非
    犯罪構成要件之變更，但顯已影響行為人刑罰之法律效果，
    自屬法律有變更，就本案言，修正前刑法對被告較為有利，
    依現行刑法第二條第一項規定，應依行為時法即九十四年二
    月二日修正公布前刑法第五十六條規定論以連續犯；(三)、又
    刑法第四十七條於九十四年二月二日修正公布，九十五年七
    月一日施行，修正前規定為「受有期徒刑之執行完畢，或受
    無期徒刑或有期徒刑一部之執行而赦免後，五年以內再犯有
    期徒刑以上之罪者，為累犯，加重本刑至二分之一」，修正
    後改列第四十七條第一項，規定為「受徒刑之執行完畢，或
    一部之執行而赦免後，五年以內故意再犯有期徒刑以上之罪
    者，為累犯，加重本刑至二分之一。」，就本案言，修正前
    刑法對被告並未較不利，依現行刑法第二條第一項規定，應
    依行為時法即九十四年二月二日修正公布前刑法第四十七條
    規定論被告以累犯。(四)、綜合上述比較結果，自以九十四年
    二月二日修正公布前刑法對被告較有利，自應一體適用被告
    行為時之法律，即修正前刑法之相關規定予以論處。
據上論結，應依刑事訴訟法第369條第1項前段、第364條、第299
條第1項前段，毒品危害防制條例第10條第1項，刑法第11條、第
2條第1項、第38條第1項第2款，94年2月2日修正公布前刑法第56
條、第47條，判決如主文。
本案經檢察官乙○○到庭執行職務。
中    華    民    國    95    年    10  月    17      日
            刑事第一庭審判長  法  官  姚  勳  昌
                              法  官  江  錫  麟
                              法  官  郭  同  奇
上列正本證明與原本無異。
如不服本判決應於收受送達後十日內向本院提出上訴書狀，其未
敘述上訴之理由者並得於提起上訴後十日內向本院補提理由書（
均須按他造當事人之人數附繕本）。
                              書記官  洪  麗  華
中    華    民    國    95    年    10  月    19      日
                                                      Ａ


司法院資訊處製作；財團法人民間司法改革基金會備份。
